臺灣板橋地方法院民事判決　　　　　　　　　　　　　九十一年度家訴字第八八號
　　原　　　告　乙○○
　　訴訟代理人　陳憶娟律師
　　被　　　告　甲○○
　　訴訟代理人　黃勝文律師
　　訴訟代理人　李進成律師
右當事人間請求分配夫妻剩餘財產事件，前經本院於民國九十三年四月十五日言詞辯
論終結，茲本院判決如左：
    主    文
被告應給付原告新台幣伍佰萬元整及自民國九十一年十一月十九日起至清償日止按年
息百分之五計算之利息。
訴訟費用由被告負擔。
本判決於原告以新台幣壹佰陸拾陸萬元為被告供擔保後，得假執行。但被告如於假執
行標的物拍定、變賣或物之交付前，以新台幣伍佰萬元為原告預供擔保免後，得免為
假執行。
    事    實
甲、原告方面：
壹、聲明：
一、被告應給付原告新台幣伍佰萬元及自起訴狀繕本送達之翌日起至清償日止按年息
    百分之五計算之利息。
二、訴訟費用由被告負擔。
三、原告願供擔保，請准宣告假執行。
貳、陳述：
一、緣兩造原為夫妻關係，嗣由原告訴請離婚，業經鈞院於九十一年九月十日以九十
    年度婚字第一○九八號判准離婚確定，並已辦妥
    係消滅時，夫或妻現存之婚後財產，扣除婚姻關係存續中所負債務後，如有剩餘
    ，其雙方剩餘財產之差額，應平均分配。」民法第一千零三十條之一第一項定有
    明文。原告與被告結褵二十餘年，胼手胝足，共同創業，經鈞院函請相關機關調
    查暨囑託中華不動產鑑定中心股份有限公司鑑價結果，判決離婚確定當日即法定
    財產制關係消滅時，兩造現存之婚後財產價額合計分述如下：
（一）原告九十一年九月十日現存之婚後財產價額合計為新台幣（下同）：
    三百一十六萬九千九百三十七元。分述如下：
    １、不動產部分：共二、五四二、一七七元。
        、台中市○區○○段三民路一段三六號十四樓之四等房地價值一、六四七
           、九四一元。
            就此部分被告雖陳述此房子鑑價新台幣一佰六十多萬，房子三十二點四
            三坪，鑑價0000000元，房子鑑價每坪不到五萬元云云，然係因
            該房子公設非常多，主建物只有二十一點六坪。
        、台北縣三芝鄉○○○○段陳厝坑小段芝柏三街九號房地價值八九四、二
            三六元。
        對於被告所陳上開原告名下之不動產，原告則主張是被告在離婚之前贈與原
        告的，但就其所陳離婚前原告要求先分配財產，原告有要求被告再給予一百
        六十萬元之部分，在本件離婚的時候，該一六○萬元已不存在。另對於於被
        告所提一百二十五萬元（本院筆錄誤載為一百二十萬）假扣押擔保金，這部
        分是原告於九十一年十月二十四日提存的，原告在九十一年九月十日並沒有
        這筆錢。
    ２、動產部分：共六二七、七六○元。
        、股票總價額：三二、四○○元。
　        　中鋼：五一九股，九十一年九月十日收盤價十五．八元，合計八千二百
        　　中鋼特：一千股，九十一年九月十日收盤價二四．二元，合計二萬四千
        、南山人壽保險股份有限公司保單價值準備金合計五九五、三六○元。
（二）被告九十一年九月十日現存之婚後財產價額合計為：二千零五十五萬五千八百
      一十九元。分述如下：
    １、不動產部分：共一千五百三十二萬五千六百四十三元。
        、台北縣土城市○○段埤塘小段忠義路七五巷六號及加蓋部分房地價值八
            百七十八萬五千八百元。
        、台北縣土城市○○○段學府路一段一六四巷五弄九號十五樓房地價值四
            百八十四萬九千七百零四元。
        、台北縣板橋市○○段○○路一四九巷一弄十二之四號及頂樓增建房地價
            值一百六十九萬零一百三十九元。
    ２、動產部分：共五、二三○、一七六元。
        、現金存款合計：一、九四九、三三六元。
　        　世華銀行板橋分行：三二一元。
        　　郵局劃撥儲金：十三元。
　        　台北國際商業銀行土城分行：一、九四九、○○二元。
        、以九十一年九月十日收盤價計算，股票總價額合計：二四五、三四○元
        　　。
       　　太電：四一七股，收盤價三．九八元，合計一、六六○元。
　　       神達：一一四四股，收盤價十五．九元，合計一八、一九○元。
　　       國巨：四四八五股，收盤價十一．七五元，合計五二、六九九元。
       　　茂矽：二四六四股，收盤價八．九元，合計二一、九三○元。
　       　環電：一一九○股，收盤價十二．四五元，合計一四、八一六元。
　　       勝華：二六六○股，收盤價二五．五元，合計六七、八三○元。
       　　一銀：一○五○股，收盤價十八．六元，合計一九、五三○元。
　       　新光金：三一五○股，收盤價九．九元，合計三一、一八五元。
       　　華宇：一○○○股，收盤價十七．五元，合計一七、五○○元。
        、基金總額合計：一百五十萬元。
            倍立利基基金：二十萬元。
            元大經貿基金：五十萬元。
            日盛高科技基金：八十萬元。
        、投資額：一百萬元（弘韋企業有限公司 ）。
        、另依該民法第一千零三十條之一第一項所謂「夫或妻現存之婚後財產」
            ，應包括動產、不動產及債權，經查被告於婚姻關係存續中曾向南山人
            壽保險股份有限公司投保多項保險，且不乏保單價值頗高之儲蓄性保險
            ，該保險契約價值自應納入被告財產範圍，亦即包括經鈞院函查之；
            南山人壽保險股份有限公司保單價值準備金合計五三五、五○○元（為
            元以下四捨五入）。
二、被告並無負債：
（一）被告雖主張於婚姻關係存續中負債四百七十萬元，包括：
    　１、自八十七年一月起至九十一年六月三十日止陸續共向李志昌借款新台幣二
          百五十萬元週轉。
　  　２、自八十八年二月一日起至九十一年八月三十日止陸陸續續向李幸融借款二
          百二十萬元作為公司資金週轉。
（二）以上所謂負債，被告雖提出借據影本及本票影本各二紙為證，並聲請　鈞院傳
      訊李幸融、李志昌先後於九十三年二月十二日、三月二日到庭作證，然查李志
      昌、李幸融均為被告甲○○之親兄弟，依法不負偽證刑責，渠等所為證言，已
      不具可信性；且渠等所證述借錢之經過，包括每次都是借現金、有借無還、之
      前從未寫借據、未約定利息等等在在悖離常理及經驗法則，參以被告竟稱二百
      二十萬元之借據正本在被告這邊，證人李志昌自承每月收入僅三、四萬至六、
      七萬元，名下沒有不動產等語，其財力實不可能無期、無息借貸二百五十萬元
      與被告；又被告資產豐厚，兩造名下合計共五幢不動產，均未因貸款而設定抵
      押權，原告更從未曾聽聞被告向他人借貸週轉，足證上開借據、本票、證人均
      為被告臨訟製作、勾串，均非真正，自不得自被告財產中扣除。
（三）退步言之，縱使　鈞院判認前揭借貸為真，然被告及李幸融、李志昌均稱係因
      公司經營、購買材料、週轉軋票而借貸，被告甚至說因為公司沒有什麼錢，所
      以中間沒有還過（九十三年二月十二日言詞辯論筆錄第五頁），則被告顯然係
      以弘韋企業有限公司負責人身分向李幸融、李志昌借貸，該四百七十萬元債務
      應由弘韋企業有限公司清償，並非被告個人債務，不應自被告財產中扣除。
（四）關於被告抗辯弘韋公司累計虧損之一千三百三十三萬二千零三十八元要列入被
      告之負債部分，根據國稅局之覆函九十一年度弘韋公司並未做所得稅結算申報
      ，被告無法舉證弘韋公司有虧損。況縱使該弘韋公司有虧損也是公司的事情，
      與被告個人無關，虧損與負債之概念不同。
三、綜上，兩造於九十一年九月十日離婚即法定財產制關係消滅當日，原告之婚後財
    產價額合計三、一六九、九三七元；被告之婚後財產價額合計二○、五五五、八
    一九元；被告之財產較原告多出一七、三八五、八八二元，依民法第一千零三十
    條之一第一項規定，原告本得請求被告分配八、六九二、九四一元，顧念兩造所
    生幼子李陪山現由被告扶養，原告僅請求被告分配其中伍佰萬元。綜上，爰狀請
      鈞院鑒核，賜判如訴之聲明所示，以維權益。
參、證據：提出鈞院九十年度婚字第一0九八號民事判決既確定證明書、
    土地暨建物謄本影本，並聲請（一）鈞院發函財政部財稅資料中心請其檢送被告
    甲○○之所得總歸戶（含動產、不動產、存款、股票）資料。（二）向財政部臺
    灣省北區國稅局台北縣分局請其檢送被告甲○○八十六至九十年度綜合所得稅所
    得核定書（含股票、利息所得）過院參辦。（三）發函臺灣證券集中保管股份有
    限公司請其檢送被告甲○○於九十一年九月十日（離婚當天）在該公司集中保管
    之所有證券種類、名稱、數量等資料。（四）發函臺灣證券交易所股份有限公司
    請其檢送「新光人壽保險」、「太平洋電線電纜」、「台灣茂矽電子」、「台灣
    積體電路製造」、「國巨」、「勝華科技」、「環隆電氣」、「第一商業銀行」
    、「神達電腦」等九家股份有限公司九十一年九月十日之集中市場交易收盤價格
    。（五）發函中華郵政股份有限公司請其檢送被告甲○○於九十一年九月十日（
    離婚當天）在該公司所有帳號之所有存款餘額。（六）發函華南商業銀行股份有
    限公司土城分公司請其檢送被告甲○○於九十一年九月十日（離婚當天）在該公
    司所有帳號之所有新台幣、外幣存款餘額及基金數額，過院參辦。（七）發函台
    北國際商業銀行股份有限公司板橋分公司請其檢送被告甲○○於九十一年九月十
    日（離婚當天）在該公司所有帳號之所有新台幣、外幣存款餘額及基金數額。
    （八）發函台北國際商業銀行股份有限公司土城分公司請其檢送被告甲○○於九
    十一年九月十日（離婚當天）在該公司所有帳號之所有新台幣、外幣存款餘額及
    基金數額。（九）發函世華聯合商業銀行股份有限公司板橋分公司請其檢送被告
    甲○○於九十一年九月十日（離婚當天）在該公司所有帳號之所有新台幣、外幣
    存款餘額及基金數額。（十）發函南山人壽保險股份有限公司請其檢送被告甲○
    ○在該公司所投保之所有保險契約，於九十一年九月十日（離婚當天）之保險契
    約價值。（十一）院發函「中華不動產鑑定中心股份有限公司」鑑定被告甲○○
    所有系爭台北縣土城市○○段埤塘小段忠義路七五巷六號及加蓋部分房地價值
    、台北縣土城市○○○段學府路一段一六四巷五弄九號十五樓房地價值、台
    北縣板橋市○○段○○路一四九巷一弄十二之四號及頂樓增建房地價。
乙、被告方面：
壹、聲明：求為判決駁回原告之訴及假執行之聲請，並陳明如受不利判決，願供擔保
          免為假執行之宣告。
貳、陳述：
一、兩造於民國九十一年十月十八日辦妥離婚登記在案。前經鈞院調查、鑑定，兩造
    婚後至離婚時現存之財產價額，被告計新台幣（下同）二０、五五五、八一九元
    （對於原告所陳動產部分現金存款0000000元、股票總價二四五三四○元
    及基金部分壹佰伍拾萬元，被告均不爭執。至於原告主張被告投資弘韋企業有限
    公司部分被告只投資二十萬，因為那是五個人分的，被告與跟原告都是二十萬元
    。另關於原告台中的不動產鑑定，該房子鑑價新台幣一佰六十多萬，房子三十二
    點四三坪，鑑價0000000元，房子鑑價每坪不到五萬元，被告不曉得為何
    會這麼低？）；原告則為三、一六九、九三七元。然夫妻之剩餘財產應扣除婚姻
    關係存續中所負之債務後，方得計算予以平均分配，民法第一千零三十條之一訂
    有明文。被告於婚姻關係存續中所積欠之債務，計有：
（一）自八十七年一月起至九十一年六月三十日止陸續積欠李志昌先生共二百五十萬
      元，並簽發本票乙紙，作為該債權之擔保。
（二）自八十八年二月一日起至九十一年八月三十日止陸續積欠李幸融先生共新台幣
      二百二十萬元，並簽發本票乙紙，作為該債權之擔保。
二、有關被告上開所積欠之債務並無任何不應採信之證據：
四、總計被告之負債有積欠李志昌先生共新台幣二百五十萬元，積欠李幸融先生共新
    台幣二百二十萬元，弘韋企業有限公司之累積虧損共計新台幣一三、三三二、０
    三八元。共計新台幣一六、０五二、０三八元。被告現存財產現值則為：20,5
    55,000 - 0000000 - 0000000 - 00,332,038＝2,523,781就前揭金額已低於原告
    之現存財產淨值，原告主張其有剩餘財產分配請求權，依法自無准許之餘地。
參、證據：提出弘韋企業有限公司資產負債表影本乙份，土地及建物登記謄本等、借
    據及本票影本為證，並聲請（一）發函臺灣證券集中保管股份有限公司請其檢送
    原告李淑慧於九十一年九月十日（離婚日）在該公司集中保管之所有證券種類、
    名稱、數量等資料。（二）發函臺灣證券交易所股份有限公司請其檢送「中國鋼
    鐵股份有限公司」於九十一年九月十日之集中市場交易收盤價格。（三）發函中
    興商業銀行股份有限公司板橋分公司請其檢送原告乙○○於九十一年九月十日（
    離婚日）在該公司所有帳號之所有新台幣、外幣存款餘額及基金數額。（四）發
    函板信商業銀行股份有限公司後埔分公司請其檢送原告乙○○於九十一年九月十
    日（離婚日）在該公司所有帳號之所有新台幣、外幣存款餘額及基金數額。（五
    ）向財政部臺灣省北區國稅局台北縣分局請其檢送弘韋企業有限公司於九十一年
    度營利事業所得稅結算申報書（含損益表及資產負債表各乙份）過院參辦。（六
    ）發函南山人壽保險股份有限公司請其檢送原告乙○○在該公司所投保之所有保
    險契約，於九十一年九月十日（離婚日）之保險契約價值。（七）同意原告要中
    華不動產鑑定中心股份有限公司一併鑑定原告乙○○甲○○所有系爭台中市○
    區○○段三民路一段三六號十四樓之四房地及台北縣三芝鄉○○○○段陳厝坑
    小段芝柏三街九號房地。及訊證人李幸融、李志昌。
    理    由
一、按「法定財產制關係消滅時，夫或妻現存之婚後財產，扣除婚姻關係存續中所負
    債務後，如有剩餘，其雙方剩餘財產之差額，應平均分配。」民法第一千零三十
    條之一第一項定有明文。查原告主張兩造原為夫妻關係，嗣經原告訴請離婚，經
    本院於民國九十一年七月三十日以九十年度婚字第一○九八號判准兩造離婚，並
    於同年九月十日確定，業據原告提出本院九十年度婚字第一0九八號民事判決暨
    確定證明書為證，並為被告所不爭，是認本件原告請求依上開判決離婚確定當日
    即法定財產制關係消滅時之民國九十一年九月十日，為定兩造現存之婚後財產價
    額，應屬有據，合先敘明。
二、而查本件原告主張兩造原法定財產制關係消滅時之民國九十一年九月十日，就該
    兩造現存之婚後財產價額，本院爰依該兩造主張，就其爭執與不爭執之認定分述
    如下：
（一）就原告主張其於九十一年九月十日現存之婚後財產價額合計為新台幣（下同）
      ：三百一十六萬九千九百三十七元部分。分述如下：
    １、不動產部分：共二、五四二、一七七元（即0000000＋894236＝0000000）。
        、台中市○區○○段三民路一段三六號十四樓之四等房地價值一、六四七
          、九四一元。
         （經查，就此部分被告雖抗辯稱以此不動產鑑定，就系爭房子三十二點四
          三坪，鑑價0000000元，鑑價每坪不到五萬元，不曉得為何會這麼
          低？云云，然就此該原告則主張系爭台中房子因公設非常多，主建物只有
          二十一點六坪駁，經核與該聲請人所提卷附上開建物登記謄本為十四層之
          房屋，主建物為六十點九二平方公尺，另陽台九點三九平方公尺、花台一
          點一零平方公尺，另有三筆依持份為分攤共同使用部分，從而以上開主建
          物即該十四層層次面積與該附屬建物（即不含共同使用部分）共計二十一
          點六坪（六○．九二平方公尺加一○．四九平方公尺，為七一．四一平方
          公尺，乘以每平方公尺相當於○．三○二五坪為計，係為二一．六○一五
          坪）係屬相符，復觀以卷附系爭不動產該鑑定報告亦已載有比較鄰近區域
          之價格分析，而被告就該鑑定報告並未提出有何不合理或鑑定未完備之處
          為反證，是認被告上開抗辯，即難為有利之斟酌，原告主張上開不動產以
          鑑價0000000元無不當之處，即屬可採。特此敘明）
        、台北縣三芝鄉○○○○段陳厝坑小段芝柏三街九號房地價值八九四、二
            三六元，此有卷附系爭不動產時值估價報告為憑，並為兩造不爭。
     至於原告就其現存上開原告名下之不動產，原告雖另主張有以是被告在離婚之前
     贈與原告的，此經被告否認，而原告經本院命為舉證，亦未能舉證以實其說，依
     法即難採信。
    ２、動產部分：共六二七、七六○元（即32400＋595360＝627760）。
        、股票總價額：三二、四○○元。
　        　中鋼：五一九股，九十一年九月十日收盤價十五．八元，合計八千二百
        　　中鋼特：一千股，九十一年九月十日收盤價二四．二元，合計二萬四千
        、南山人壽保險股份有限公司保單價值準備金合計五九五、三六○元。
      此經有本院依該被告聲請函臺灣證券集中保管股份有限公司請其檢送原告於九
      十一年九月十日（離婚日）在該公司集中保管之所有證券種類、名稱、數量等
      資料，並請臺灣證券交易所股份有限公司請其檢送「中國鋼鐵股份有限公司」
      於九十一年九月十日之集中市場交易收盤價格及向該南山人壽保險股份有限公
      司請其檢送原告乙○○在該公司所投保之所有保險契約，於九十一年九月十日
      （離婚日）之保險契約價值等覆函資料為憑，並為兩造所不爭執，堪以認定。
    3、至被告雖另抗辯主張兩造離婚前原告有要求先分配財產，原告有要求被告再
       給予一百六十萬元之部分及及原告另有提一百二十五萬元假扣押擔保部分，
       原告則否認之，並抗辯以其本件離婚的時候，該一六○萬元已不存在及該擔
       保金係原告於九十一年十月二十四日提存的，原告在九十一年九月十日並沒
       有這筆錢為憑，此經本院命該被告依法舉證之，然亦未見被告舉證，是認被
       告就此部分金額主張為原告九十一年九月十日現存之婚後財產，即難採信。
 是綜上所認本件原告於該九十一年九月十日現存之婚後財產價額合計為新台幣（下
 同）三百一十六萬九千九百三十七元（0000000＋627760＝0000000），即屬無誤。
（二）就原告主張被告於九十一年九月十日現存之婚後財產價額合計為：二千零五十
      五萬五千八百一十九元。分述如下：
    １、不動產部分：共一千五百三十二萬五千六百四十三元。
        、台北縣土城市○○段埤塘小段忠義路七五巷六號及加蓋部分房地價值八
            百七十八萬五千八百元。
        、台北縣土城市○○○段學府路一段一六四巷五弄九號十五樓房地價值四
            百八十四萬九千七百零四元。
        、台北縣板橋市○○段○○路一四九巷一弄十二之四號及頂樓增建房地價
            值一百六十九萬零一百三十九元。
    ２、動產部分：共五、二三○、一七六元。
        、現金存款合計：一、九四九、三三六元。
　        　世華銀行板橋分行：三二一元。
        　　郵局劃撥儲金：十三元。
　        　台北國際商業銀行土城分行：一、九四九、○○二元。
        、以九十一年九月十日收盤價計算，股票總價額合計：二四五、三四○元
        　　。
       　　太電：四一七股，收盤價三．九八元，合計一、六六○元。
　　       神達：一一四四股，收盤價十五．九元，合計一八、一九○元。
　　       國巨：四四八五股，收盤價十一．七五元，合計五二、六九九元。
       　　茂矽：二四六四股，收盤價八．九元，合計二一、九三○元。
　       　環電：一一九○股，收盤價十二．四五元，合計一四、八一六元。
　　       勝華：二六六○股，收盤價二五．五元，合計六七、八三○元。
       　　一銀：一○五○股，收盤價十八．六元，合計一九、五三○元。
　       　新光金：三一五○股，收盤價九．九元，合計三一、一八五元。
       　　華宇：一○○○股，收盤價十七．五元，合計一七、五○○元。
        、基金總額合計：一百五十萬元。
            倍立利基基金：二十萬元。
            元大經貿基金：五十萬元。
            日盛高科技基金：八十萬元。
      被告對於原告上開所主張被告動產部分現金存款0000000元、股票總價
      二四五三四○元及基金部分壹佰伍拾萬元，被告均不爭執，復有本院依該原告
      聲請函調之資料在卷為憑，原告上開主張堪採為真。
        、投資額：原告就此雖主張被告有投資弘韋企業有限公司一百萬元部分，
            然就此部分被告抗辯伊僅投資二十萬元，核與本院經該原告聲請向財政
            部財稅資料中心調得該明細表就該被告於上開公司投資金額載為二十萬
            元相符，此有附於卷內證物袋內之財政財稅資料中心調件明細表為憑，
            從而此部份被告抗辯伊僅有投資二十萬元部分，即屬可採，原告為此徒
            以上開公司登記資本額為一百萬元逕為推測全屬被告之投資金額，即屬
            未當，難加採信。至被告雖另陳有以原告亦有投資上開公司二十萬元部
            分，經查被告並未提出舉證，是依法亦難採酌，亦並敘明。。
        、南山人壽保險股份有限公司保單價值準備金合計五三五、五○○元（為
            元以下四捨五入）部分，此亦有經本院依該原告聲請向該南山人壽保險
            公司股份有限公司請其檢送被告在該公司所投保之所有保險契約，於九
            十一年九月十日之保險契約價值等覆函資料為憑，並為兩造所不爭執，
            堪以認定。
 是綜上所認本件被告於該九十一年九月十日現存之婚後財產價額合計應為一千九百
 七十五萬五千八百一十九元（00000000＋0000000－000000
 ＝00000000元），原告主張係二千零五十五萬五千八百一十九元，尚屬有
 件。
（三）就被告抗辯於於婚姻關係存續中所積欠之現存債務，計有：
　　１、自八十七年一月起至九十一年六月三十日止陸續積欠李志昌先生共二百五十
 　　　 萬元，並簽發本票乙紙，作為該債權之擔保。
　　２、自八十八年二月一日起至九十一年八月三十日止陸續積欠李幸融先生共新台
　　　  幣二百二十萬元，並簽發本票乙紙，作為該債權之擔保。
  被告就其抗辯上開於於婚姻關係存續中所積欠之現存債務，業據被告提出相符之借
  據二紙及所簽發之本票二紙為憑，並經該證人李幸融、李志昌分於九十三年二月十
  二日及九十三年二月二日到庭為證，雖原告否認之，並抗辯以債務前從未寫借據、
  未約定利息等等在在悖離常理及經驗法則，原告更從未曾聽聞被告向他人借貸週轉
  ，上開借據、本票、證人均為被告臨訟製作、勾串，且被告及李幸融、李志昌均稱
  係　因公司經營、購買材料、週轉軋票而借貸，被告甚至說因為公司沒有什麼錢，
  所以中間沒有還過，被告顯然係以弘韋企業有限公司負責人身分向李幸融、李志昌
  借貸，該四百七十萬元債務應由弘韋企業有限公司清償，並非被告個人債務，不應
  自被告財產中扣除云云，然此按該民法之契約關係，本以意定契約為原則，不以書
  面為必要，被告所積欠李志昌、李幸融之款項，本即因誼於兄弟係，而以口頭約定
  為已足，未如一般商業上往來之借款。衡諸經驗及常理，並無違誤。原告主張「親
  兄弟」關係，故而借據、本票顯然均為被告臨訟製作云云，原告以其個人臆測為推
  論，並未能提出反證以動搖上開被告抗辯之舉證。矧且，證人李志昌、李幸融業經
  本院於審理中透過法定之調查證據程序，隔離訊問，並與原告及其訴訟代理人詰問
  之機會，原告亦未能指駁證人之陳述有何不能採信之處，則僅以其個人推測之舉論
  斷借據、本票乃臨訟杜撰，其主張顯然無足採信。況該被告私人所為之借貸債務，
  所為之用途為何，是否用諸於個人或所投資公司之資金週轉，亦要無影響該被告私
  人與上開債權人間之借貸關係無遺，是認原告此部份之否認抗辯，要難逕為否認被
  告上開婚姻關係存續中之債務存在。
   ３、至被告雖另抗辯伊所投資弘韋企業有限公司累積虧損應計入被告之債務中：
    　主張以本案於計算被告離婚時之現存債務時，應當將截至九十一年九月十日時
      弘韋企業有限公司之累積虧損共計一三、三三二、０三八元併入被告之負債，
      並提出弘韋公司資產負債表為憑，然此經本院所為函查之資料該國稅局之覆函
      九十一年度弘韋公司並未做所得稅結算申報，被告並無法舉證弘韋公司有虧損
      ，參以該被告提出影印弘韋公司單章之資產負債表列有上開八十六年前、八十
      七年前之負數盈餘虧損、本期損益正數１０７５５５，而其淨值總額雖有上開
      被告陳述之負數金額，然就該資產負債及淨值總額仍為正數６９４７５３，從
      而此部份公司經營本有損益而變動之事，被告逕以該其損益，於公司之負債及
      淨值總額為正數下，復未經公司之解散清算下，逕以之轉嫁為其個人婚姻關係
      存中存續之債務而主張應予扣除之事，即尚有未洽，難加採認。
　是綜上所認本件被告於該九十一年九月十日現存之婚姻關係存續中所積欠之債務，
  計有四百七十萬元（即0000000＋0000000＝0000000元）。
三、從而，本院綜上所認本件原告於兩造法定財產關係消滅時即於九十一年九月十日
    現存之婚後財產價額合計為三百一十六萬九千九百三十七元部分，被告則為一千
　　九百七十五萬五千八百一十九元，扣除被告於該九十一年九月十日現存之婚姻關
  　係存續中所積欠之債務四百七十萬元後，相互計算其兩造各自應分均分得之剩餘
    財產應為九百一十一萬二千八百七十八元（即0000000＋0000000
    0－0000000＝00000000÷２＝0000000），而被告現存
    該婚後財產既為三百一十六萬九千九百三十七元，則被告應給原告該剩餘財產差
    額即應為五百九十四萬二千九百四十一元（0000000－0000000＝
    0000000），原告為此主張其顧念兩造所生幼子李陪山現由被告扶養，原
    告僅請求被告分配給付其中伍佰萬元及自起訴狀繕本送達之翌日起即自九十一年
    十一月十九日（業經於九十一年十一月十八日送達被告，有卷附送達被告回證足
    憑）至清償日止按年息百分之五計算之利息，即屬有理，應予准許。。
四、至原告與被告別陳明願供擔保，請求宣告假執行與免為假執行，經核均無不合，
    茲分別酌定相當之擔保金額，予以准許。
五、結論：本件原告之訴為有理由，依民事訴訟法第第七十八條、第三百九十條第二
    項、第三百九十二條，判決如主文。
中　　　華　　　民　　　國　　九十三　　年　　　五　　　月　　十二　　日
                                臺灣板橋地方法院家事法庭
                                    法  官  楊志勇
右為正本係照原本作成
如對本判決上訴，須於判決送達後廿日內向本院提出上訴狀
中　　　華　　　民　　　國　　九十三　　年　　　五　　　月　　十二　　日
                                    書記官  林政佑
